---
title: "Untitled"
output: html_document
---

```{r setup, include=FALSE}
knitr::opts_chunk$set(echo = TRUE)
```

## Откуда берутся формулы для уравнений ассоциации и диссоциации

Уравнение реакции

\[
[\text{Ab}] + [\text{Ag}] \underset{k_d}{\overset{k_a}{\rightleftharpoons}} [\text{Ab}\ \text{Ag}]
\]


Дифференциальное уравнение скорости ассоциации

\[
\frac{d[\text{Ab}\ \text{Ag}]}{dt} = k_a \cdot [\text{Ab}] \cdot [\text{Ag}] - k_d \cdot [\text{Ab}\ \text{Ag}]
\]

Т.е. скорость суммарная скорость изменения концентрации комплекса складывается из скорости образования и скорости разваливания.

Интегральное уравнение позволяет описывать динамику ассоциации комплекса при условии константности концентрации сорбированных антител

\[
R_\text{association}(t) = \underset{R_\text{eq}}{\underbrace{\frac{[\text{Ag}] \cdot R_\text{max}}{[\text{Ag}] + \frac{k_{d}}{k_{a}})}}}  \cdot (1 - e ^ {-t \cdot (k_{a} \cdot [\text{Ag}] + k_{d}))}
\]

$R_\text{max}$ - это максимальный теоретический уровень посадки антигена на данное количество иммобилизированного антитела (если $[\text{Ag}]_{\to \infty}, t \to \infty$).

$R_\text{eq}$ - это сколько антигена в данной концентрации может сесть на антитело при $t \to \infty$.



При этом, уравнение диссоциации зависит только от $k_d$.

\[
R_\text{dissociation}(t) = R_0 \cdot e^{-t\cdot k_{d}}
\]


## Дополнительные сложности, не учтенные в этом уравнении

* Дрейф базовой линии
* Гетерогенность лиганда (т.е. есть 2 типа лиганда-антигена с разным сродством к антителу, причем $[\text{Ag}_1]+[\text{Ag}_2]=[\text{Ag}]$), например, из-за разваливания комплекса или деградации
* Бивалентное связывание антитела (если бы антиген был иммобилизирован)
* Агрегаты антигена (т.е. не 1 молекула связывается, а несколько)
* Скачки сигнала при переходе в другой буфер

# Практика: фитирование сенсограмм 

```{r eval=F}
library(tidyverse)
library(magrittr)
library(ggplot2)

# fn = file.choose()
fn = "2019_02_12__10_56_05_octet_Preprocessed Data.csv"

reads = rio::import(fn, skip=63) # skip the header
reads = reads %>% dplyr::select_if(~sum(!is.na(.)) > 0) # skip na cols

reads = reads %>% set_colnames(paste(reads[2,], reads[1,]))

reads = reads[ -(1:4),]

reset_time = function(x){x-x[1]}
reads = reads %>% mutate_all(as.numeric) %>% mutate_at(vars(starts_with("Sample Loc")), funs(reset_time))

reads = 
  reads %>% 
  mutate(n = row_number()) %>% 
  gather(var, val, -n) %>% 
  separate(var, c("type", "sensor"), sep = ": ") %>% 
  spread("type", "val") %>%
  arrange(sensor, `Sample Loc`) 


reads_1 = 
  reads %>% 
  filter(sensor == "t1E2c5") %>% 
  select(-n, -sensor) %>% 
  set_colnames(c("y", "x"))

ggplot(
  reads_1,
  aes(x = x, y = y)
) + geom_line()+
  geom_line(data = data.frame(
    x = 1:900,
    y = binding1to1(1:900,600,50e-9,kon=4e5,koff=2e-4,rmax=0.4)
  ), col= "blue")



# ===========

req <- function(conc, rmax, kd) {
  (conc * rmax) / (conc + kd)
}

association <- function(t, conc, kon, koff, rmax) {
  req(conc, rmax, (koff / kon)) * (1 - exp(-1 * (kon * conc + koff) * t))
}

dissociation <- function(r0, koff, t) {
  r0 * exp(-1 * koff * t)
}

binding1to1 <- function(t, t0, conc, kon, koff, rmax, r0 = rmax, drift = 0, offset = 0,
                        doffset = 0) {
  
  if (any(t < 0)) stop("Negative value for t")
  if (any(t0 <= 0)) stop("Invalid value for t0")
  
  ifelse(t < t0,
         association(t, conc, kon, koff, rmax) + (drift * t) + offset,
         dissociation(r0, koff, t - t0)  +
           (drift * t) + offset + doffset
  )
}

# ===========



startingvalues <- list(kon=4e5,koff=2e-4,rmax=0.41, r0=0.41, drift=0.1)
library(pbm)
fit <- nls(y ~ binding1to1(x,600,50e-9,kon,koff,rmax, r0, drift),
           data=reads_1,
           start=startingvalues, trace = T)

# Plot the fitted model
plot(reads_1$x, reads_1$y, type="p", cex=.5, col = scales::alpha("black", .1))
lines(reads_1$x,predict(fit, list(x=reads_1$x)), col="blue")
```